【裁判字號】    92,訴,1716
【裁判日期】    921031
【裁判案由】    毒品危害防制條例
【裁判全文】
臺灣高雄地方法院刑事判決                        九十二年度訴字第一七一六號
    公  訴  人  臺灣高雄地方法院檢察署檢察官
    被      告  乙○○
右列被告因違反毒品危害防制條例案件，經檢察官提起公訴（九十二年度毒偵字第一
二七八號）及移
院以簡式審判程序判決如左：
    主  文
乙○○連續施用第一級毒品，累犯，處有期徒刑壹年。扣案海洛因參包（淨重零點壹
陸公克、包裝重零點伍零公克；淨重零點零玖公克、包裝重零點壹捌公克），均沒收
銷燬之。又連續施用第二級毒品，累犯，處有期徒刑柒月。扣案安非他命參包（驗前
毛重貳點肆公克、驗後毛重貳點參公克；驗前毛重零點玖公克、驗後毛重零點捌公克
），均沒收銷燬之。應執行有期徒刑壹年伍月。扣案海洛因參包（淨重零點壹陸公克
、包裝重零點伍零公克；淨重零點零玖公克、包裝重零點壹捌公克）、安非他命參包
（驗前毛重貳點肆公克、驗後毛重貳點參公克；驗前毛重零點玖公克、驗後毛重零點
捌公克），均沒收銷燬之。
    事  實
一、乙○○前於民國（下同）八十八年間因施用毒品案件，經本院以八十八年度毒聲
    字第七二一八號裁定送觀察、勒戒後，認無繼續施用毒品之傾向，由臺灣高雄地
    方法院檢察署檢察官於八十八年十月十五日，以八十八年度毒偵字第一五六○號
    不起訴處分確定（一犯），後於八十九年間又因施用毒品案件，經本院以八十九
    年度毒聲字第一三四號裁定送觀察、勒戒後，認有繼續施用毒品之傾向，另以八
    十九年度毒聲字第七一二號裁定令入戒治處所施以強制戒治一年，並由台灣高雄
    地方法院檢察署檢察官提起公訴，經本院以八十九年度易字第一三七九號判決判
    處有期徒刑三月確定（二犯），復於前揭強制戒治經本院裁定停止戒治交付保護
    管束期間，於八十九年再因施用毒品案件，經本院以九十年度易字第一二五號判
    決判處有期徒刑十月確定（三犯），兩罪接續執行，於九十二年六月八日縮刑執
    行完畢，詎猶不知悔改，明知海洛因、安非他命業經公告列為毒品危害防制條例
    第二條第二項之第一級、第二級毒品，不得非法持有、施用，竟基於施用第一級
    、第二級毒品之概括犯意，自九十一年七、八月某日起至九十二年六月二十二日
    下午某時止，在高雄縣鳳山市○○路居處及不詳朋友家中等處，以將海洛因粉末
    摻入香菸內吸食，安非他命則置放於吸食器中，下用火燒烤再吸食所生霧化氣體
    之方式，連續施用第一級毒品海洛因、第二級毒品安非他命數次，嗣分別於(1)九
    十二年二月二十五日下午七時三十分許，在高雄縣鳳山市○○路四六八號巷口為
    警查獲，扣得海洛因毒品二包（淨重０‧一六公克，包裝重０‧五０公克）、安
    非他命二包（驗前毛重二‧四公克、驗後毛重二‧三公克）。(2)九十二年三月十
    三日下午二時三十分許，經乙○○至高雄市鹽埕區○○○路三三七號高雄市政府
    警察局鹽埕分局驗尿遭查獲。(3)九十二年六月二十三日凌晨三時二十分許，在高
    雄縣鳳山市○○○路四八一號前為警查獲，扣得海洛因毒品一包（淨重０‧０九
    公克，包裝重０‧一八克）、安非他命毒品一包（驗前毛重０‧九公克、驗後毛
    重０‧八公克）。
二、案經高雄縣政府警察局鳳山分局報請台灣高雄地方法院檢察署檢察官偵查起訴及
    移送併案審理。
    理  由
一、本件被告乙○○所犯係死刑、無期徒刑、最輕本刑為三年以上有期徒刑以外之罪
    ，其於準備程序就前揭被訴事實為有罪之陳述，經受命法官告知簡式審判程序之
    旨，並聽取其與公訴人之意見後，本院認無不得或不宜改依簡式審判程序進行之
    處，爰依刑事訴訟法第二百七十三條之一第一項、第二百八十四條之一，裁定本
    件由受命法官獨任進行簡式審判程序，合先敘明。
二、右揭事實，業據被告乙○○於本院審理時自白不諱（見本院九十二年十月三十一
    日審判筆錄），而其先後數次為警查獲時所採取之尿液，經檢驗結果，認甲基安
    非他命及嗎啡均呈陽性反應，有高雄縣政府衛生局九十二年二月二十七日九十二
    年煙檢字第三四四號、九十二年七月十六日九二煙檢字第一二九八號、高雄市立
    凱旋醫院九十二年四月二日高市凱醫檢字第九三九號煙毒尿液檢驗成績書及姓名
    代碼對照表各一紙附卷可稽。又扣案白色粉末三包，經送請法務部調查局鑑定結
    果，認均含第一級毒品海洛因成分（重量分別為：淨重０‧一六公克，包裝重０
    ‧五０公克；淨重０‧０九公克，包裝重０‧一八克），有該局九十二年四月二
    日調科壹字第二二００一四九一四號、九十二年八月十八日調科壹字第二二００
    一五八四五號鑑定通知書各一紙附卷可稽，另扣案結晶體三包，經送請高雄醫學
    大學附設中和紀念醫院檢驗結果，認均呈甲基安非他命陽性反應（驗前毛重二‧
    四公克、驗後毛重二‧三公克；驗前毛重０‧九公克、驗後毛重０‧八公克），
    有該院九十二年七月二十日編號九二０七─一七三號、九十二年十月十四日編號
    九二一０─七七號檢驗報告各一紙存卷可參，是該扣案白粉及結晶體應係海洛因
    及安非他命無訛。又海洛因施用入人體後水解還原成嗎啡，再循嗎啡之代謝方式
    排出體外，百分之八十以上於投與後二十四小時內自尿液排出，已據行政院衛生
    署藥物食品檢驗局（73）藥檢壹字第０三０二二一號、（80）藥檢壹字第０七一
    二號函說明綦詳。又甲基安非他命經口服投與後，約百分之七十於二十四小時內
    可自尿液中排出，而其尿液內含甲基安非他命成分之檢出，與投與甲基安非它命
    的量、個人體質、檢驗儀器之精密度有關，通常採尿化驗是否呈陽性反應，應以
    投與後二十四小時內所採者為宜，此亦有行政院衛生署藥物食品檢驗局（80）藥
    檢醫字第四五二九號函可查，足徵被告前開曾連續施用第一級毒品海洛因及第二
    級毒品安非他命之自白核與事實相符。另被告於八十八年間因施用毒品案件，經
    本院以八十八年度毒聲字第七二一八號裁定送觀察、勒戒後，認無繼續施用毒品
    之傾向，由臺灣高雄地方法院檢察署檢察官於八十八年十月十五日，以八十八年
    度毒偵字第一五六○號不起訴處分確定，後於八十九年間又因施用毒品案件，經
    本院以八十九年度毒聲字第一三四號裁定送觀察、勒戒後，認有繼續施用毒品之
    傾向，另以八十九年度毒聲字第七一二號裁定令入戒治處所施以強制戒治一年，
    並由台灣高雄地方法院檢察署檢察官提起公訴，經本院以八十九年度易字第一三
    七九號判決判處有期徒刑三月確定，復於八十九年再因施用毒品案件，經本院以
    九十年度易字第一二五號判決判處有期徒刑十月確定之事實，有本院被告院內索
    引卡紀錄表、台灣高等法院被告全國前案紀錄表及台灣高雄地方法院檢察署刑案
    資料查註紀錄表各一紙附卷可按，從而其於五年內四犯本件施用毒品罪事證明確
    ，被告上開犯行洵堪認定。
三、查海洛因、安非他命分屬毒品危害防制條例第二條第二項所稱之第一、二級毒品
    ，不得持有、施用。被告竟分別持之以施用，核其所為，係犯毒品危害防制條例
    第十條第一項之施用第一級毒品罪及同條第二項之施用第二級毒品罪。被告先後
    多次施用海洛因、安非他命犯行，時間緊接、手法及罪名均同，顯係基於概括犯
    意而為之，為連續犯，應論以一罪。又其施用第一級、第二級毒品前後持有該毒
    品之低度行為，應分別被其施用之高度行為所吸收，均不另論罪。被告所犯上開
    二罪之間，犯意各別，行為互殊，應予分論併罰。又被告曾於八十九年、九十年
    間因施用毒品案件，經本院各以八十九年易字第一三七九號判決、九十年易字第
    一二五號判決，分別判處有期徒刑三月、十月確定，兩罪接續執行，於九十一年
    六月八日縮刑執行完畢，可參上開卷附本院被告院內索引卡紀錄表、台灣高等法
    院被告全國前案紀錄表及台灣高雄地方法院檢察署刑案資料查註紀錄表自明，其
    於五年之內，再犯本件最重本刑為有期徒刑以上之罪，為累犯，應依刑法第四十
    七條之規定加重其刑。爰審酌被告前有施用毒品之不良素行，歷經觀察、勒戒及
    強制戒治程序後，仍未能徹底戒絕毒品，顯見意志不堅，且有失政府制定毒品危
    害防制條例之立法美意，本不宜寬貸，惟念其施用毒品乃自戕一己之身體健康，
    尚未害及他人，且犯後尚知坦承犯行等一切情狀，各量處如主文所示之刑，並定
    其應執行之刑。扣案白粉、結晶體經檢驗結果，認係海洛因及安非他命無訛，已
    如前述，均應依毒品危害防制條例第十八條第一項前段規定，併予宣告沒收併銷
    毀之。
四、又公訴人起訴事實雖僅述及被告於九十二年二月二十五日下午八時五十分許起回
    溯二十四小時之某時，在不詳地點施用第一、二級毒品之事實，未述及被告自九
    十一年七、八月某日起至九十二年六月二十二日下午某時止連續施用第一、二級
    毒品之犯行，惟因該部分犯行與前經起訴並經判決有罪之犯行部分，有連續犯裁
    判上一罪之關係，應為起訴效力所及，自在本院所得審理之範圍，附此敘明。
據上論斷，應依刑事訴訟法第二百九十九條第一項前段、第二百七十三條之一第一項
、第二百八十四條之一，毒品危害防制條例第十條第一項、第二項、第二十條第三項
、第十八條第一項前段，刑法第十一條、第五十六條、第四十七條、第五十一條第五
款、第九款，判決如主文。
本案經檢察官甲○○到庭執行職務。
中      華      民      國      九十二    年    十      月    三十一    日
                                  臺灣高雄地方法院刑事庭
                                            法官    黃宗揚
右正本證明與原本無異。
如不服本判決，應於判決送達後十日內，向本院提出上訴狀。
                                          書記官    陳掌珠
中      華      民      國      九十二    年    十      月    三十一    日
附錄本案判決論罪科刑法條：
毒品危害防制條例第十條
施用第一級毒品者，處六月以上五年以下有期徒刑。
施用第二級毒品者，處三年以下有期徒刑。


司法院資訊處製作；財團法人民間司法改革基金會備份。
